臺灣臺北地方法院民事裁定  
111年度重訴字第171號
原      告  林國勝  
被      告  國泰人壽保險股份有限公司

法定代理人  劉上旗  
上列當事人間債務人異議之訴事件，本院裁定如下：
    主  文
原告應於本裁定送達後五日內補繳第一審裁判費新臺幣貳拾參萬
伍仟柒佰捌拾肆元，逾期未補正，即裁定駁回原告之訴。
    理  由
一、按提起民事訴訟，應依民事訴訟法第77條之13規定繳納裁判
    費，此為必備之程式。次按原告之訴，有民事訴訟法第249
    條第1項所列各款情形之一，依其情形可以補正，審判長應
    定期間命其補正，亦為同條第1項但書所明定。又按債務人
    異議之訴之訴訟標的為該債務人之異議權，法院核定此訴訟
    標的之金額或價額，應以該債務人本於此項異議權，請求排
    除強制執行所有之利益為準（最高法院92年度台抗字第659
    號裁判參照）。
二、本件債務人異議之訴事件，原告起訴未據繳納裁判費。經查
    ，原告訴之聲明為：「鈞院110年度司執正字第113534號兩
    造間強制執行事件（下稱系爭執行事件）之強制程序應予撤
    銷」。被告前執本院108年度司拍字第549號裁定暨其確定證
    明書為執行名義，向本院聲請強制執行，經本院以系爭執行
    事件受理。系爭執行事件執行標的中為原告所有者為附表所
    示之不動產（下稱系爭不動產），系爭不動產經系爭執行事
    件囑託錢宏洋建築師事務所為鑑定，鑑定結果認系爭不動產
    價值為2542萬5012元，系爭不動產之市價即被告執行拍賣抵
    押物實際可能取償之數額，為原告行使異議權可獲之利益。
    從而本件訴訟標的價額核定為2542萬5012元，應徵第一審裁
    判費23萬5784元，茲依民事訴訟法第249條第1項但書之規定
    ，限原告於收受本裁定送達5日內補繳，逾期不繳，即駁回
    其訴，特此裁定。
中　　華　　民　　國　　111 　年　　2 　　月　　15　　日
                  民事第二庭    法　官　李子寧
以上正本係照原本作成。
如不服本裁定關於核定訴訟標的價額部分，應於送達後十日內向
本院提出抗告狀，並繳納抗告費新臺幣一千元；其餘關於命補繳
裁判費部分，不得抗告。　　　　　　　　　
中　　華　　民　　國　　111 　年　　2 　　月　　15　　日
　　　　　　　　　              書記官  黃幸雪
附表：
土地部分：
地號 面積 原告權利範圍 臺北市○○區○○段○○段0地號 1254平方公尺 100000分之25994 
建物部分：
建號 門牌號碼 基地坐落 建物面積 （平方公尺）  原告權利範圍    層次 面積 附屬建物用途及面積  臺北市○○區○○段○○段0000○號  臺北市○○區○○路000號13樓之3 臺北市○○區○○段○○段0地號 13層：66.74 陽台：7.77 雨遮：4.07 全部 共有部分：建號：00000-000  面積：4216.290  權利範圍：0000000分之7058           建號：00000-000  面積：5083.060  權利範圍：0000000分之8840